# 请问回收原料的会计核算方法

提问人：houwenhao1122 时间：2011-07-16 15:30:23
公司主营某种化工产品，产品中某种溶剂（原料）客户可以进行回收，并返回给公司，但客户对这些原料不做开票销售，下次销售的产品中又会使用回收的容积，请问这些回收的原料应该如何进行会计核算？

回答人：chenyiwei
请详细说明相关业务流程（含结算流程）、开票方法等。 是否可以认为该溶剂具有可循环使用的特点，类似于周转材料？在多次使用的过程中，应当会有逐渐损耗的情况？公司对发出商品中包含的该种溶剂量和收回溶剂数量之间的差额如何处理，有无正常损耗标准？溶剂使用时间长了之后，是否会出现类似于催化剂中毒的效力下降情况？该溶剂自身能否作为产品对外出售？

回答人：chenyiwei
回复 houwenhao1122 的帖子
请说明双方约定的溶剂对价是否根据回收溶剂的数量和回收时该溶剂的市场价格确定，即溶剂的回收数量和市场价格将直接影响到该客户今后下次开票时可享受的折扣？如果该种溶剂的市场价格发生变化，则价格变动风险在双方之间如何分担？另外，销售合同中是否约定客户必须回收和返还的溶剂的最低数量？ 如果销售合同对溶剂的回收和返还问题没有作出约定，但溶剂的回收数量和溶剂的市场价格将影响到下次开票时对方可享受的折扣额的，则表明溶剂所有权上的主要风险和报酬在公司收到回收的溶剂之前是由对方享有和承担的。公司收到客户回收的溶剂时，应当作为购进处理（相应地，随产品售出时作为出售处理），相应约定的对价款可冲减下次销售时的应收货款。目前的税务处理是不规范的，建议规范化处理，尤其是如果你公司准备IPO的话。

回答人：chenyiwei
回复 houwenhao1122 的帖子
会计处理方法不应当受客户是否开票的影响。事实上不开票的处理方式是不合规的。从你说的业务模式看，如果溶剂回收之前的数量、价格变动风险由客户承担，回收后才转移给公司承担的，公司在会计上应作购进处理。